Minutes et répertoires du notaire Jacques GILLET, 22 avril 1730 - décembre 1739 (étude XXXVIII)
Archives nationales
- Minutes de Jacques GILLET, 22 avril 1730 - 1755; MC/ET/XXXVIII/251 - MC/ET/XXXVIII/425
  - Minutes. 1739, janvier - 1739, février, janvier 1739 - février 1739; MC/ET/XXXVIII/302
    - Garreau (Philippe) menuisier rue des Gravilliers § Mariage de .., 12 janvier 1739; MC/ET/XXXVIII/302
      contrat de mariage; Garreau, Philippe
    - Paris de Montmartel (Jean) conseiller du roi en ses conseils garde du Trésor royal § Quittance au roi, 19 janvier 1739; MC/ET/XXXVIII/302
    - Lemazurier (Guillaume) maître serrurier rue du Temple § Constitution, 21 janvier 1739; MC/ET/XXXVIII/302
      constitution de rente; Lemazurier, Guillaume
    - Labbé (Jean), maître peintre, rue au Maire § Mariage de .., 25 janvier 1739; MC/ET/XXXVIII/302
      contrat de mariage; Labbé, Jean
    - Florat (Augustin Pierre) marchand orfèvre rue Bourg l'Abbé § Inventaire après décès de la femme de .., 11 février 1739; MC/ET/XXXVIII/302
      inventaire; Florat, Augustin Pierre
    - Saussay (Charles), maître peintre § délégation, 22 février 1739; MC/ET/XXXVIII/302
      Saussay, Charles
    - Leroy Thomas, maître menuisier, rue du Temple § Vente de meubles et bail, 24 février 1739; MC/ET/XXXVIII/302
      acte de vente; bail; Leroy, Thomas
    - Roettiers (Jacques), orfèvre du roi, place du Carrousel § Vente, 27 février 1739; MC/ET/XXXVIII/302
      acte de vente; Roettiers, Jacques
  - Minutes. 1739, mars, mars 1739; MC/ET/XXXVIII/303
    - Lemaire (Jérôme), peintre, rue Sainte Marguerite § titre nouvel, 1er mars 1739; MC/ET/XXXVIII/303
      titre nouvel; Lemaire, Jérôme
    - Florat (Marc Claude), maître et marchand orfèvre, rue du Grand Hurleur § Reconnaissance, 3 mars 1739; MC/ET/XXXVIII/303
      reconnaissance; Florat, Marc Claude
    - Le Mazurier (Guillaume) maître serrurier rue du Temple § Constitution, 5 mars 1739; MC/ET/XXXVIII/303
      constitution de rente; Le Mazurier, Guillaume
    - Guérin (Antoine) marchand évantailliste rue Neuve Saint Martin § bail, 9 mars 1739; MC/ET/XXXVIII/303
    - Contrat de mise en apprentissage pour 5 ans, entre Jean Jacques Coignard, maître cordonnier, et Claude Louis Drieux, maître sculpteur, au profit de Jean Coignard, âgé de 12 ans, fils de Jean Jacques; le maître payera à l'apprenti 4 s. par jour de travail la première année, 6 s. la seconde, 8 s. la quatrième, 10 s. la cinquième, logé, nourri par son père (approuvé par les gardes)., 30 mars 1739; MC/ET/XXXVIII/303
      contrat d'apprentissage; Coignard, Jean; Coignard, Jean Jacques; Drieux, Claude Louis; cordonnier; sculpteur
    - Drieux (Claude Louis) maître sculpteur place de Fourcy § apprentissage, 30 mars 1739; MC/ET/XXXVIII/303
      contrat d'apprentissage; Drieux, Claude Louis
    - Chaillou (Jean) maître sculpteur rue de Cléry § apprentissage, 31 mars 1739; MC/ET/XXXVIII/303
      contrat d'apprentissage; Chaillou, Jean
  - Minutes. 1739, avril, avril 1739; MC/ET/XXXVIII/304
    - Belein (Aignan François) maître potier d'étain rue Bourg l'Abbé § Constitution, 2 avril 1739; MC/ET/XXXVIII/304
      constitution de rente; Belein, Aignan François
    - Contrat de mise en apprentissage, pour 5 ans, entre Pierre Falconet, maître menuisier, et Jean-Louis Demorigny, maître sculpteur, au profit de Jean-François Falconet, âgé de 14 ans, fils de Pierre, logé, nourri et blanchi par son père, sans deniers déboursés (approuvé par les gardes)., 12 avril 1739; MC/ET/XXXVIII/304
      contrat d'apprentissage; Demorigny, Jean Louis; Falconet, Jean François; Falconet, Pierre; menuisier; sculpteur
    - Demorigny (Jean Louis) maître sculpteur rue de Cléry § apprentissage, 12 avril 1739; MC/ET/XXXVIII/304
      contrat d'apprentissage; Demorigny, Jean Louis
    - Vinceneux (Jean Baptiste) Sculpteurs au château de Bicêtre § renonciation, 17 avril 1739; MC/ET/XXXVIII/304
      Vinceneux, Jean Baptiste
    - Devis et marché de maçonnerie, charpenterie etc... qu'il convient de faire pour la construction à neuf d'un bâtiment et aile au retour pour faire une brasserie, sur une place sise avenue de Paris, à Versailles., 18 avril 1739; MC/ET/XXXVIII/304
      avec plans et élévation.
      Précisions sur les lieux: Versailles (Yvelines)--Paris (avenue de)
      devis; marché; Versailles (Yvelines)
    - Thevenin (Nicolas Claude) maître maçon, entrepreneur de bâtiments à Versailles § Devis et marché, 18 avril 1739; MC/ET/XXXVIII/304
      devis; marché; Thevenin, Nicolas Claude
    - Contrat de mise en apprentissage, pour 5 ans, entre François Brice, compagnon tanneur, et Henri Levesque, maître sculpteur, au profit de François Simon, âgé de 14 ans, fils de François Brice, logé, nourri et blanchi par son père, sans deniers déboursés (approuvé par les gardes)., 19 avril 1739; MC/ET/XXXVIII/304
      contrat d'apprentissage; Brice, François; Levesque, Henri; Simon, François; sculpteur; tanneur
    - Bonnemain (Jean Louis) maître sculpteur grande rue du fg. Saint Antoine § apprentissage, 19 avril 1739; MC/ET/XXXVIII/304
      contrat d'apprentissage; Bonnemain, Jean Louis
    - Adam (François) maître sculpteur marbrier rue des Fossés Saint Victor § apprentissage, 19 avril 1739; MC/ET/XXXVIII/304
      contrat d'apprentissage; Adam, François
    - Levesque (Henri) maître sculpteur rue Saint Antoine § Apprentissage, 19 avril 1739; MC/ET/XXXVIII/304
      contrat d'apprentissage; Levesque, Henri
    - Le Gay (Jean Baptiste) maître sculpteur rue Neuve Saint-Laurent § Mariage de .., 19 avril 1739; MC/ET/XXXVIII/304
      contrat de mariage; Le Gay, Jean Baptiste
    - Contrat de mise en apprentissage, pour 5 ans, entre Claude Plantart, ébéniste, et Jean-Louis Bonnemain, maître sculpteur, au profit de Pierre Plantart, âgé de 15 ans, cousin de Claude, logé, nourri et blanchi par son maître, moyennant 100 livres (approuvé par les gardes)., 19 avril 1739; MC/ET/XXXVIII/304
      contrat d'apprentissage; Bonnemain, Jean Louis; Plantart, Claude; Plantart, Pierre; sculpteur; ébéniste
    - doreur, argenteur et ciseleur (apprentissage) § Contrat pour 5 ans entre Jean Baptiste Frevignaux, dit Dubois, tailleur de pierres, et Gérard Pinaudies, maître doreur, argenteur et ciseleur sur t. métaux au profit de François Frevigneau, âgé de 14 ans, fils de J. B. Logé, nourri et blanchi par son maître. S.d.d. (approuvé par les gardes), 20 avril 1739; MC/ET/XXXVIII/304
    - Pinaudier (Gérard) maître doreur, argenteur et ciseleur sur tous métaux rue Saint-Martin § apprentissage, 20 avril 1739; MC/ET/XXXVIII/304
      contrat d'apprentissage; Pinaudier, Gérard
    - Levasseur (Jean Nicolas) maître fondeur rue Jean Robert § Inventaire après décès de .., 27 avril 1739; MC/ET/XXXVIII/304
      inventaire; Levasseur, Jean Nicolas
  - Minutes. 1739, mai, mai 1739; MC/ET/XXXVIII/305
    - Florat (Marc Claude), marchand orfèvre, rue du Grand Hurleur § Partage, 1er mai 1739; MC/ET/XXXVIII/305
      partage; Florat, Marc Claude
    - Contrat de mise en apprentissage, pour 5 ans, entre François Dallemas, marchand grainier, et Benoît Martin, maître sculpteur, au profit de Jean-Gabriel Dallemas, âgé de 14 ans, fils de François, logé, nourri et entretenu par son père, moyennant 60 livres (approuvé par les gardes en charge)., 8 mai 1739; MC/ET/XXXVIII/305
      contrat d'apprentissage; Dallemas, François; Dallemas, Jean Gabriel; Martin, Benoît; commerçant; sculpteur
    - Martin (Benoît) maître sculpteur rue de Buci § apprentissage, 8 mai 1739; MC/ET/XXXVIII/305
      contrat d'apprentissage; Martin, Benoît
    - Delarue (Michel) maître sculpteur rue du Vertbois § Mariage de la fille de .., 18 mai 1739; MC/ET/XXXVIII/305
      contrat de mariage; Delarue, Michel
    - Contrat de mise en apprentissage, pour 5 ans, entre Catherine Delieu, veuve de Simon Amblard, cocher, et François Michel, maître sculpteur, au profit de Charles-Antoine Amblard, âgé de 15 ans, fils de Simon, logé et nourri par son maître, sans deniers déboursés (approuvé par les gardes en charge)., 19 mai 1739; MC/ET/XXXVIII/305
      contrat d'apprentissage; Amblard, Charles Antoine; Amblard, Simon; Delieu, Catherine; Michel, François; conducteur de véhicules; sculpteur
    - Michel (François) maître sculpteur rue Neuve de Harlay § apprentissage, 19 mai 1739; MC/ET/XXXVIII/305
      contrat d'apprentissage; Michel, François
    - Ponsard (Emilien) maître sculpteur rue Poissonnière § apprentissage, 20 mai 1739; MC/ET/XXXVIII/305
      contrat d'apprentissage; Ponsard, Emilien
    - Bourbon (Jacques), menuisier à Gonnesse § Inventaire après décès de .., 25 mai 1739; MC/ET/XXXVIII/305
      inventaire après décès; Bourbon, Jacques
    - Godard (François) Maître fondeur à Bilbao en Espagne § Renonciation à la Succession de son père, 27 mai 1739; MC/ET/XXXVIII/305
      Godard, François
    - Quittance. Jean Metayer. Maître à danser. Rue aux Ours., 29 mai 1739; MC/ET/XXXVIII/305
      quittance; Ours (rue aux); Metayer, Jean; enseignant; danseur
    - Contrat de mise en apprentissage, pour 5 ans, entre Pierre Joanne, compagnon, et Emilien Ponsard, maître sculpteur, au profit de Jean Pierre Joanne, âgé de 14 ans, fils de Pierre, logé, nourri et blanchi par son père, sans deniers déboursés (approuvé par les gardes en charge)., 30 mai 1739; MC/ET/XXXVIII/305
      contrat d'apprentissage; Joanne, Jean Pierre; Joanne, Pierre; Ponsard, Emilien; sculpteur
    - Contrat de mise en apprentissage, pour 5 ans, entre Jacques Lamarre, cordonnier, et Etienne Mien, maître peintre, au profit de Mathieu Lamarre, âgé de 17 ans, fils de Jacques, logé, nourri et blanchi par son maître, sans deniers déboursés (approuvé par les jurés en charge)., 31 mai 1739; MC/ET/XXXVIII/305
      contrat d'apprentissage; Lamarre, Jacques; Lamarre, Mathieu; Mien, Etienne; cordonnier; peintre
    - Mion (Etienne), maître peintre, rue de la Mortellerie § apprentissage, 31 mai 1739; MC/ET/XXXVIII/305
      contrat d'apprentissage; Mion, Etienne
  - Minutes. 1739, juin, juin 1739; MC/ET/XXXVIII/306
    - Charpentier (Pierre) maître maçon; rue Montorgueil § transport, 6 juin 1739; MC/ET/XXXVIII/306
      Charpentier, Pierre
    - Contrat de mise en apprentissage, pour 5 ans, entre Françoise Loyon, veuve de Louis Deschamps, gagne-denier, et Charles Antoine Dulac, maître peintre, au profit de Pierre Charles Deschamps, âgé de 20 ans, fils de Louis, logé, nourri et blanchi par son maître, moyennant 100 livres (approuvé par les gardes en charge)., 13 juin 1739; MC/ET/XXXVIII/306
      contrat d'apprentissage; Deschamps, Louis; Deschamps, Pierre Charles; Dulac, Charles Antoine; Loyon, Françoise; journalier; peintre
    - Dulac (Charles Antoine), maître peintre, au pont Notre-Dame § Apprentissage, 15 juin 1739; MC/ET/XXXVIII/306
      contrat d'apprentissage; Dulac, Charles Antoine
    - Contrat de mise en apprentissage, pour 5 ans, entre Martin Couniot, bourgeois de Paris, et Louis Barère, maître peintre, au profit de Jean Couniot, âgé de 18 ans, fils de Martin, logé, nourri et blanchi par son maître qui promet aussi de payer 30 livres par an à son apprenti (approuvé par les gardes en charge)., 22 juin 1739; MC/ET/XXXVIII/306
      contrat d'apprentissage; Barère, Louis; Couniot, Jean; Couniot, Martin; peintre; sculpteur
    - Barere (Louis) maître peintre sculpteur rue aux Ours § apprentissage, 22 juin 1739; MC/ET/XXXVIII/306
      contrat d'apprentissage; Barere, Louis
    - Contrat de mise en apprentissage, pour 5 ans, entre Antoine Biancourt, employé de la Compagnie des Indes, et Alexandre Daubo, maître sculpteur, au profit de Jean Charles Antoine Biancourt, âgé de 17 ans, fils d'Antoine, logé, nourri et blanchi et entretenu par son père, moyennant 150 livres (approuvé par les gardes en charge)., 24 juin 1739; MC/ET/XXXVIII/306
      contrat d'apprentissage; Biancourt, Antoine; Biancourt, Jean Charles Antoine; Daubo, Alexandre; sculpteur
    - Contrat de mise en apprentissage, pour 5 ans, entre Claude Salvain, marbrier, et Jean Jacques Nicolas Derouard, maître sculpteur, au profit de Pierre Salvain, âgé de 12 ans, fils de Claude, couché par le maître, et nourri par lui les deux dernières années (approuvé par les gardes en charge)., 26 juin 1739; MC/ET/XXXVIII/306
      contrat d'apprentissage; Derouard, Jean Jacques Nicolas; Salvain, Claude; Salvain, Pierre; tailleur de pierre; sculpteur
    - Derouard (Jean Jacques Nicolas) maître sculpteur rue de La Lune § apprentissage, 26 juin 1739; MC/ET/XXXVIII/306
      contrat d'apprentissage; Derouard, Jean Jacques Nicolas
    - Daubo (Alexandre) maître Sculpteur rue de Bourbon § apprentissage, 27 juin 1739; MC/ET/XXXVIII/306
    - Contrat de mise en apprentissage, pour 5 ans, entre Pierre Trouble, bourgeois de Paris, et Gabriel Gaultier, maître sculpteur, au profit de Pierre Eustache Trouble, âgé de 16 ans, fils de Pierre, logé et nourri par son maître, moyennant 300 livres (approuvé par les gardes en charge)., 28 juin 1739; MC/ET/XXXVIII/306
      contrat d'apprentissage; Gaultier, Gabriel; Trouble, Pierre; Trouble, Pierre Eustache; sculpteur
    - Gaultier (Gabriel) maître sculpteur fg. Montmartre § apprentissage, 28 juin 1739; MC/ET/XXXVIII/306
      contrat d'apprentissage; Gaultier, Gabriel
  - Minutes. 1739, juillet - 1739, août, juillet 1739 - août 1739; MC/ET/XXXVIII/307
    - Devis et marché de maçonnerie, charpenterie et couverture à faire dans une maison sise rue de Notre-Dame-de-Nazareth, appartenant au sieur de Guiche., 1er juillet 1739; MC/ET/XXXVIII/307
      devis; marché; Notre-Dame-de-Nazareth (rue); Guiche (M. de)
    - Charonnat (Denis) maître menuisier rue Boucherat § Mariage de la fille de .., 5 juillet 1739; MC/ET/XXXVIII/307
      contrat de mariage; Charonnat, Denis
    - Contrat de mise en apprentissage, pour 5 ans, entre Philippe Jean Boudin, étalier-boucher, et Charles Gabriel Velau, maître peintre, au profit de Guillaume Diguet, âgé de 15 ans, fils de Nicolas Diguet, gagne-denier à Sainte-Julienne près Dourdan, logé, nourri, blanchi et entretenu par son maître, qui payera à la fin des 5 ans 100 livres à son apprenti (approuvé par les jurés en charge)., 7 juillet 1739; MC/ET/XXXVIII/307
      Précisions sur les lieux: Le Val-Saint-Germain (Essonne)--Sainte-Julienne
      contrat d'apprentissage; Dourdan (Essonne); Le Val-Saint-Germain (Essonne); Boudin, Philippe Jean; Diguet, Guillaume; Diguet, Nicolas; Velau, Charles Gabriel; peintre; boucher
    - Velau (Charles Gabriel), maître peintre, rue de la Cossonnerie § apprentissage, 17 juillet 1739; MC/ET/XXXVIII/307
      contrat d'apprentissage; Velau, Charles Gabriel
    - Barnoville (Pierre) maître maçon rue des Gravilliers § bail, 19 juillet 1739; MC/ET/XXXVIII/307
      bail; Barnoville, Pierre
    - Dereige (André), maître peintre [de l'académie de Saint-Luc], rue de la Pelleterie § Apprentissage, 20 juillet 1739; MC/ET/XXXVIII/307
      contrat d'apprentissage; Dereige, André
    - Contrat de mise en apprentissage, pour 5 ans, entre Philippe Drouard, maître serrurier, et André Dereige, maître peintre, au profit de Louis Jean Drouard, âgé de 14 ans, fils de Philippe, logé, nourri et blanchi par son maître, sans deniers déboursés (approuvé par les jurés en charge)., 26 juillet 1739; MC/ET/XXXVIII/307
      contrat d'apprentissage; Dereige, André; Drouard, Louis Jean; Drouard, Philippe; peintre; serrurier
    - Cheron (Jean Baptiste) marchand joaillier rue des Arcis § Mariage de -, 28 juillet 1739; MC/ET/XXXVIII/307
      contrat de mariage; Cheron, Jean Baptiste
    - Cheron (Jérôme Hiérosme), maître peintre, et sculpteur [de l'académie de Saint-Luc], rue des Arcis § Mariage de fils de .., 28 juillet 1739; MC/ET/XXXVIII/307
      contrat de mariage; Cheron, Jérôme Hiérosme
    - Durand (Louis) maître doreur rue Guérin Boisseau § Quittance, 28 juillet 1739; MC/ET/XXXVIII/307
    - Durand (Charles) maître doreur rue Thévenot § quittance, 28 juillet 1739; MC/ET/XXXVIII/307
      quittance; Durand, Charles
    - Jannelle (Jean) maître sculpteur légataire universel de son frère Pierre § Testament, 31 juillet 1739; MC/ET/XXXVIII/307
      testament; Jannelle, Jean
    - Jannelle (Pierre) maître Sculpteur rue Sainte Barbe § Testament de .., 31 juillet 1739; MC/ET/XXXVIII/307
      testament; Jannelle, Pierre
    - Contrat de mise en apprentissage, pour 5 ans, entre Jacques Chaisse, maçon, et Charles François Trudée, maître peintre, au profit de Jean Louis Corroy, âgé de 14 ans, logé et nourri par son maître, sans deniers déboursés (approuvé par les jurés en charge)., 9 août 1739; MC/ET/XXXVIII/307
      contrat d'apprentissage; Chaisse, Jacques; Corroy, Jean Louis; Trudée, Charles François; maçon; peintre
    - Hudié (Charles François), maître peintre, rue de la Mortellerie § apprentissage, 9 août 1739; MC/ET/XXXVIII/307
      contrat d'apprentissage; Hudié, Charles François
    - Revers (Guillaume) maçon; fg Saint Laurent § Bail, 9 août 1739; MC/ET/XXXVIII/307
      bail; Revers, Guillaume
    - Contrat de mise en apprentissage, pour 5 ans, entre Gilles Petit, bourgeois de Paris, et Louis Morissant, maître sculpteur, au profit de Gilles Petit, fils, âgé de 13 ans, couché et nourri, sauf le pain, par son maître, moyennant 150 livres (approuvé par les jurés en charge)., 10 août 1739; MC/ET/XXXVIII/307
      contrat d'apprentissage; Morissant, Louis; Petit, Gilles (fils); Petit, Gilles (père); sculpteur
    - Contrat de mise en apprentissage, pour 5 ans, entre Marie Marguerite Fournier, veuve de François Gourdet, maître perruquier, et Denis Vautier, maître sculpteur, au profit de Nicolas François Gourdet, âgé de 14 ans, fils de François, logé, nourri, blanchi et entretenu par sa mère, moyennant 40 livres (approuvé par les jurés en charge)., 12 août 1739; MC/ET/XXXVIII/307
      contrat d'apprentissage; Fournier, Marie Marguerite; Gourdet, François; Gourdet, Nicolas François; Vautier, Denis; coiffeur; sculpteur
    - Vautier (Denis) maître sculpteur au cimetière Saint Jean § apprentissage, 12 août 1739; MC/ET/XXXVIII/307
      contrat d'apprentissage; Vautier, Denis
    - Contrat de mise en apprentissage, pour 5 ans, entre Jean-Baptiste Foin, maître brodeur, et Antoine Magner, maître peintre, au profit de Louis Jean-Baptiste Foin, âgé de 9 ans, fils de Jean-Baptiste, logé, nourri, blanchi et entretenu par son père, moyennant 100 livres (approuvé par les jurés en charge)., 16 août 1739; MC/ET/XXXVIII/307
      contrat d'apprentissage; Foin, Jean-Baptiste; Foin, Louis Jean-Baptiste; Magner, Antoine (1698-1763); brodeur; peintre
    - Magner (Antoine), maître peintre, rue Montmartre § apprentissage, 16 août 1739; MC/ET/XXXVIII/307
      contrat d'apprentissage; Magner, Antoine
    - Contrat de mise en apprentissage, pour 5 ans, entre Barbe Delaage, veuve de Jean Rocher, garçon drapier, et Charles Etienne Cotel, maître sculpteur, au profit de Jean-Baptiste Rocher, âgé de 14 ans, fils de Jean, logé, nourri et entretenu par sa mère, sans deniers déboursés (approuvé par les jurés en charge)., 24 août 1739; MC/ET/XXXVIII/307
      contrat d'apprentissage; Cotel, Charles Etienne; Delaage, Barbe; Rocher, Jean; Rocher, Jean-Baptiste; tisserand; sculpteur
    - Cotel (Charles Etienne) maître sculpteur rue Sainte Marguerite § apprentissage, 24 août 1739; MC/ET/XXXVIII/307
      contrat d'apprentissage; Cotel, Charles Etienne
    - Contrat de mise en apprentissage, pour 5 ans, entre Antoine Jullien, maître tonnelier, et Germain François Supligeaux, maître sculpteur, au profit de Louis Buteux, fils d'Antoine Buteux, logé et nourri par son maître, moyennant 150 livres (approuvé par les jurés en charge)., 29 août 1739; MC/ET/XXXVIII/307
      contrat d'apprentissage; Buteux, Antoine; Buteux, Louis; Jullien, Antoine; Supligeaux, Germain François; sculpteur; tonnelier
    - Supligeaux (Germain François), maître peintre et sculpteur, rue Saint Marc § apprentissage, 29 août 1739; MC/ET/XXXVIII/307
      contrat d'apprentissage; Supligeaux, Germain François
    - Richard (Blaise) maître sculpteur marbrier rue de Bourbon § apprentissage, 29 août 1739; MC/ET/XXXVIII/307
      contrat d'apprentissage; Richard, Blaise
    - Contrat de mise en apprentissage, pour 5 ans, entre Jean Jumelin, marchand farinier, et Charles Genisson, maître sculpteur, au profit d'Augustin Jumelin, âgé de 13 ans, fils de Jean, logé, nourri seulement les deux dernières années par son maître, sans deniers déboursés (approuvé par les jurés en charge)., 30 août 1739; MC/ET/XXXVIII/307
      contrat d'apprentissage; Genisson, Charles; Jumelin, Augustin; Jumelin, Jean; sculpteur
    - Lecoq (Henri) maître ébéniste rue Montmorency § abandonnement de meubles, 30 août 1739; MC/ET/XXXVIII/307
      Lecoq, Henri
    - Genisson (Charles) maître sculpteur rue au Maire § apprentissage, 30 août 1739; MC/ET/XXXVIII/307
  - Minutes. 1739, septembre - 1739, octobre, septembre 1739 - octobre 1739; MC/ET/XXXVIII/308
    - Guillemar (Jean Baptiste) maître menuisier rue Pastourelle § Mariage de .., 4 septembre 1739; MC/ET/XXXVIII/308
      contrat de mariage; Guillemar, Jean Baptiste
    - Contrat de mise en apprentissage, pour 5 ans, entre Philippe de Geurey, directeur dans les économats, et Michel le Tellier, maître sculpteur, au profit de Philippe de Geurey, fils, âgé de 17 ans, logé et nourri par son maître, moyennant 140 livres (approuvé par les jurés en charge)., 7 septembre 1739; MC/ET/XXXVIII/308
      contrat d'apprentissage; Geurey, Philippe de (fils); Geurey, Philippe de (père); Le Tellier, Michel; sculpteur; économe
    - Le Tellier (Michel) maître Sculpteur rue Saint Sauveur § apprentissage, 7 septembre 1739; MC/ET/XXXVIII/308
      contrat d'apprentissage; Le Tellier, Michel
    - Boufflers (Jacques) maître menuisier rue Phélippeaux § Mariage de .., 7 septembre 1739; MC/ET/XXXVIII/308
      contrat de mariage; Boufflers, Jacques
    - Durand (Louis) maître doreur rue Guérin Boisseau § Consentement, 7 septembre 1739; MC/ET/XXXVIII/308
      Durand, Louis
    - Durand (Charles) doreur rue Thévenot § Consentement, 7 septembre 1739; MC/ET/XXXVIII/308
    - Contrat de mise en apprentissage, pour 5 ans, entre Jeanne Petitpas, fille majeure, et Dominique Pineau, maître sculpteur, au profit de Jacques François Petitpas, âgé de 15 ans, neveu de Jeanne, logé, nourri et blanchi par son maître, moyennant 550 livres (approuvé par les jurés en charge)., 7 septembre 1739; MC/ET/XXXVIII/308
      contrat d'apprentissage; Petitpas, Jacques François; Petitpas, Jeanne; Pineau, Dominique; sculpteur
    - Jannelle (Pierre) maître sculpteur § transport de droits successifs par la veuve de .., 9 septembre 1739; MC/ET/XXXVIII/308
      transport de droits; Jannelle, Pierre
    - Durand (Jacques Martin) maître doreur rue Saint Denis § Compte, 17 septembre 1739; MC/ET/XXXVIII/308
      Durand, Jacques Martin
    - Pineau (Edme) tapissier hautelicier absent depuis plus de 20 ans, sans nouvelles § Notoriété, 17 septembre 1739; MC/ET/XXXVIII/308
      Pineau, Edme
    - Nelle (Jean), menuisier ordinaire du roi, rue Meslay § Notoriété aux dires de .., 17 septembre 1739; MC/ET/XXXVIII/308
      notoriété; Nelle, Jean
    - Mariage de Jean Ambroise Vauver, et de Marie Geneviève Chardon., 20 septembre 1739; MC/ET/XXXVIII/308
      Acte signalé par le personnel du Minutier central des notaires de Paris.
      Date de création de la notice: 2016 (N. Jourdain)
      contrat de mariage; Chardon, Marie Geneviève; Vauver, Jean Ambroise
    - Fournier (Claude) maçon à Monfermeil § Mariage de .., 21 septembre 1739; MC/ET/XXXVIII/308
      contrat de mariage; Fournier, Claude
    - Philippon (Jacques) maître maçon, entrepreneur de bâtiments rue Beaubourg § Marché, 25 septembre 1739; MC/ET/XXXVIII/308
      marché; Philippon, Jacques
    - Apprentissage concernant Pierre François Imbert, maître peintre et sculpteur, rue Monceau., 27 septembre 1739; MC/ET/XXXVIII/308
      contrat d'apprentissage; Monceau (rue de); Imbert, Pierre François; peintre; sculpteur